【裁判字號】    92,毒抗,89
【裁判日期】    920225
【裁判案由】    毒品危害防制條例
【裁判全文】
臺灣高等法院刑事裁定                              九十二年度毒抗字第八九號
    抗  告  人
    即  被  告  甲○○
右列抗告人因毒品危害防制條例案件，不服臺灣桃園地方法院中華民國九十二年一月
七日裁定（九十二年度毒聲字第八號）提起抗告，本院裁定如左：
    主  文
抗告駁回。
    理  由
一、本件抗告意旨略以：抗告人即被告甲○○本應於民國九十一年十月二十一日 (抗
    告狀誤載為十月七日) 上午九時三十分至台灣桃園地方法院檢察署向該署觀護人
    報到，卻因車禍受有傷害無法按時前往報到，抗告人亦曾向觀護人報備是否還要
    採集尿液檢驗，觀護人聲稱等候通知檢驗，嗣抗告人因工作、車禍賠償及服兵役
    等事宜未曾返家，其間抗告人之家屬亦未曾向抗告人表示曾經收受台灣桃園地方
    法院檢察署函文，致未能如期報到接受尿檢，檢察官遽以抗告人違反保護管束應
    遵守事項情節重大，聲請撤銷停止戒治令入戒治處所施以強制戒治，原裁定並准
    其所請撤銷抗告人之停止戒治，令抗告人入戒治處所施以強制戒治，恐有違誤，
    為此提起抗告云云。
二、按施用毒品者，於裁定送觀察、勒戒後，有繼續施用毒品之傾向者，由法院裁定
    令入戒治處所施以強制戒治，其期間為一年；強制戒治已滿三月，戒治處所認無
    繼續戒治之必要者，得報由檢察官聲請法院裁定停止戒治，並付保護管束，其違
    反保護管束應遵守事項情節重大者，得由檢察官聲請法院撤銷停止戒治，毒品危
    害防制條例第二十條第二項、第二十二條第二項定有明文，又所稱違反保護管束
    應遵守事項情節重大，應斟酌下列情形認定之‧‧‧四、違反本條例第二十五條
    之規定，經通知無正當理由不到場或到場而拒絕尿液之檢驗達三次以上者，毒品
    危害防制條例施行細則第十六條第四款亦有明文。
三、查抗告人前於九十一年九月十七日經台灣桃園地方法院以九十一年度毒聲字第二
    六九四號裁定停止戒治，所餘戒治期間，付保護管束。抗告人停止戒治後於同年
    十月七日向台灣桃園地方法院檢察署觀護人報到後，即因未依規定之九十一年十
    月二十一日按時前往台灣桃園地方法院檢察署接受尿液檢驗，經：(一)台灣桃園
    地方法院檢察署於九十一年十月二十三日發函為第一次書面告誡，並通知抗告人
    應於同年十一月四日下午十四時零分到署接受尿液採驗，該告誡函於同月二十八
    日送達抗告人具有辨別事理能力之母親周素華，然抗告人仍未到署接受尿液檢驗
    。(二)同年十一月十二日該署再為第二次書面告誡，並通知抗告人應於同月二十
    七日下午十四時零分到署接受尿液採驗，該告誡函於同月十八日送達抗告人，觀
    護人甚且於同年十一月十三日親自電話聯繫抗告人之母親周素華轉告抗告人務必
    到署報到驗尿，然抗告人仍未到署接受尿液檢驗。(三)同年十一月二十九日該署
    再為第三次書面告誡，並通知抗告人應於同年十二月十八日下午十四時零分到署
    接受尿液採驗，該告誡函於同月五日送達抗告人具有辨別事理能力之母親周素華
    ，然抗告人仍未到署接受尿液檢驗，此有上開告誡函文及送達證書各三紙及執行
    保護管束重要記事表一紙在卷可稽，抗告人雖謂其於九十一年十月十五日因車禍
    受傷，無法前往報到云云，然抗告人未因本件車禍而向任何醫療院所求診或行動
    有所不便，已據抗告人於本院調查時供明在卷，抗告人並無任何不能按時報到之
    正當事由，然其自九十一年十月二十一日起即未曾報到，且經台灣桃園地方法院
    檢察署多達三次之書面告誡，亦未如期報到，顯係連續三次以上故不報到，保護
    管束對抗告人顯難成效，抗告人確已違反保護管束應遵守事項且情節重大，原裁
    定因而撤銷被告之停止戒治，令入戒治處所施以強制戒治，並無違誤。被告提起
    抗告，指摘原裁定不當，為無理由，應予駁回。
四、據上論結，應依刑事訴訟法第四百十二條，裁定如主文。
中    華    民    國      九十二  年        二      月      二十五      日
                             臺灣高等法院刑事第二十四庭
                                 審判長法  官  陳  貽  男
                                       法  官  陳  憲  裕
                                       法  官  徐  世  禎
右正本證明與原本無異。
不得再抗告。
                                       書記官  陳  玲  憶
中    華    民    國      九十二  年        二      月      二十五      日


司法院資訊處製作；財團法人民間司法改革基金會備份。
